臺灣桃園地方法院民事裁定　　　　　　　96年度聲字第1533號
聲　請　人　慶豐商業銀行股份有限公司
法定代理人　丙○○
代　理　人　丁○○
相　對　人　群祥電子股份有限公司
兼　法　定
代　理　人　甲○○
相　對　人　乙○
上列聲請人聲請通知行使權利事件，本院裁定如下：
    主      文
聲請駁回。
    理      由
一、本件聲請意旨略以：聲請人前依鈞院92年度全字第4044號民
    事裁定准予假扣押，聲請人並以鈞院92年度存字第2042號提
    存，並聲請鈞院以92年度執全字第1800號聲請假扣押執行，
    嗣因前開提存之債票票息已屆到期日，聲請人遂依鈞95年度
    聲字第2010號裁定准予變換，並以96年度存字第1649號辦理
    提存。茲因聲請人已撤回上開假扣押執行，為催告相對人行
    使權利，爰依民事訴訟法第104 條第1 項第3 款後段規定，
    聲請本院通知相對人於一定期間內行使權利，並向本院為行
    使權利之證明等語，並提出鈞院92年度全字第4404號民事裁
    定、92年度存字第2042號提存書、95年度聲字第2010號民事
    裁定暨其確定證明書、96年度存字第1649號提存書、民事聲
    請狀（均為影本）、相對人乙○戶籍謄本、公司登記資料查
    詢各1 件為證。
二、按訴訟終結後，供擔保人得聲請法院通知受擔保利益人於一
    定期間內行使權利並向法院為行使權利之證明，受擔保利益
    人逾期未為證明者，供擔保人即得聲請法院裁定命返還提存
    物，民事訴訟法第104 條第1 項第3 款後段定有明文。另依
    同法第106 條前段，前開規定於其他依法令供訴訟上之擔保
    者準用之。次按公司經中央主管機關撤銷或廢止登記者，準
    用第24條至第26條之規定，應行清算，並於清算範圍內視為
    尚未解散，公司法第26條之1 定有明文。又公司之清算，除
    公司法或章程另有規定，或股東會另為選任者外，以全體董
    事為清算人；公司之清算人，在執行職務範圍內，為公司之
    負責人，有代表公司為訴訟上或訴訟外一切行為之權，清算
    人有數人時，得推定一人或數人代表公司；如未推定時，各
    有對於第三人代表公司之權，有公司法第322 條第1 項、第
    8 條第2 項、第334 條準用第84條第2 項與第85條第1 項前
    段規定可參。
三、經查，本件聲請人主張前依本院上開假扣押及變換提存物裁
    定，以本院96年度存字第1649號提存提存物在案之事實，業
    據本院依職權調閱前揭卷宗查核屬實。惟相對人群祥電子股
    份有限公司（下稱群祥電子公司）業經經濟部於民國93 年
    12月24日以經授商字第09301242030 號廢止登記在案，有群
    祥電子公司變更登記事項表在卷可稽。依相對人變更登記事
    項表記載相對人董事長為乙○，董事為王思中、林回復、王
    寶龍、甲○○、李健民等人，是相對人於廢止登記後，應行
    清算程序，如未選任清算人，即應以全體董事擔任清算人代
    表公司為訴訟上或訴訟外一切行為。而聲請人聲請對相對人
    通知行使權利，未列合法法定代理人，經本院於96年11月26
    日發函及於96年12月10日、21日以電話通知聲請人補正相對
    人群祥電子公司最新變更登記事項表、公司章程並陳報相對
    人群祥電子公司合法之法定代理人姓名、地址及戶籍謄本到
    院，惟聲請人僅補正提出相對人變更登記事項表及聲請以乙
    ○為法定代理人為通知行使權利，未列全體董事為法定代理
    人，復未提出各董事戶籍謄本陳報最新送達處所，本院無從
    對相對人為合法通知行使權利，聲請人之聲請顯未合法，應
    予駁回。
三、爰裁定如主文。
中　　華　　民　　國　　96　　年　　12　　月　　31　　日
                  民事第二庭    法　官　蔡寶樺
以上正本係照原本作成
如對本裁定抗告須於裁定送達後10日內向本院提出抗告狀，並繳
納抗告費新臺幣1,000元
中　　華　　民　　國　　96　　年　　12　　月　　31　　日
                                書記官　謝至菁
